# 合同能源管理形成的固定资产相关的减值问题

提问人：常琳琳 54 时间：2019-11-12 06:30:23
陈版，甲公司是节能服务公司，为用能单位提供节能改造服务，形成的固定资产委托第三方进行保管以及运行维护，这部分资产自用的固定资产有些不一样，请问这部分资产公司在后续处理和减值测试如何处理呢？

回答人：chenyiwei
此类节能服务业务通常可以选择采用 “租赁模式” 或者 “BOT 模式” 进行核算。可确认固定资产的应当是 “租赁模式” 西下构成经营租赁的情形，其特殊性在于其租金是或有租金，是不固定的。对这类资产的管理应参照一般的经营租赁租出资产。由于其成本能否回收取决于能否产生足够的节能效益，故在期末应根据以往历史经验、该项目截至目前的实际运作情况等因素对未来可获得的节能效益分成额作出谨慎、合理的估计，作为测算未来可收回金额的主要依据。